【裁判字號】    90,訴緝,22
【裁判日期】    901130
【裁判案由】    違反槍砲彈藥刀械管制條例
【裁判全文】
臺灣嘉義地方法院刑事判決                            九十年度訴緝字第二二號
    公  訴  人  臺灣嘉義地方法院檢察署檢察官
    被      告  甲○○
    選任辯護人  嚴庚辰
右列被告因違反槍砲彈藥刀械管制條例案件，經檢察官提起公訴（八十九年度偵字第
四０八四號），本院判決如左：
    主  文
甲○○未經許可，製造可發射子彈具有殺傷力之改造手槍，累犯，處有期徒刑伍年貳
月，併科罰金新台幣參萬元，罰金如易服勞役，以銀元參佰元即新台幣玖佰元折算壹
日，扣案之具殺傷力之改造手槍壹支（槍枝管制編號：0000000000，含彈
匣壹個）及改造子彈壹顆均沒收；又未經許可，持有子彈，累犯，處有期徒刑拾月，
併科罰金新台幣壹萬元，罰金如易服勞役，以銀元參佰元即新台幣玖佰元折算壹日，
扣案之制式子彈壹顆沒收；應執行有期徒刑伍年拾月，併科罰金新台幣參萬伍仟元，
罰金如易服勞役，以銀元參佰元即新台幣玖佰元折算壹日，扣案之具殺傷力之改造手
槍壹支（槍枝管制編號：0000000000，含彈匣壹個）、改造子彈壹顆及制
式子彈壹顆均沒收。
    事  實
一、甲○○前於民國八十六年間因違反麻醉藥品管理條例案件，經本院判處有期徒刑
    五月確定，並於八十八年七月十五日易科罰金執行完畢。詎仍不知悔改，於八十
    九年四月間某日，在嘉義市○○街文信模型店購得不具殺傷力之仿ＧＬＯＣＫ廠
    半自動手槍製造之金屬玩具手槍一枝，竟自同年六月初某日至同年月二十七日，
    在其位嘉義縣中埔鄉和睦村二十鄰公館七十三之十二號住處內，未經許可，自行
    製造土造金屬槍管後，換至前揭玩具手槍，加上彈簧，使該玩具手槍可擊發子彈
    ，具殺傷力後，未經許可予以持有，又以鋼條改造成金屬子彈外殼一個，加裝直
    徑約八厘米之金屬彈頭，惟未及加裝底火、火藥而未改造完成。甲○○另於同年
    六月初某日，在上開其住處，向綽號「鴨子」之男子蔡宇倫（由警察機關追查中
    ）索得具殺傷力之制式口徑九厘米手槍子彈一顆（彈底標記為「ＡＣＰ  ９mm
    ９６」），甲○○乃未經許可，予以持有。嗣於八十九年七月一日晚上十一時三
    十分許，在嘉義市○區○○里○○路一二四號前，經警自甲○○身上腰際扣得前
    開制式子彈一顆、改造子彈一顆及改造之手槍一枝（槍枝管制編號：00000
    00000，含彈匣一個），因而查獲上情。
二、案經嘉義市警察局第一分局報請臺灣嘉義地方法院檢察署檢察官偵查起訴。
    理  由
一、右揭事實業據被告甲○○於警訊、偵審中坦承不諱，並有扣案之仿ＧＬＯＣＫ廠
    半自動手槍製造之金屬玩具手槍（槍枝管制編號：0000000000，含彈
    匣一個）一枝、改造子彈一顆及制式口徑九厘米子彈（彈底標記為「ＡＣＰ  ９
    mm  ９６」）一顆可資佐證。又前揭手槍一枝，經鑑定結果認機械性能良好，可
    擊發適用子彈，具殺傷力；前揭制式子彈一顆，亦認具有殺傷力，；改造子彈一
    顆，因不具底火、火藥，認不具殺傷力，此有內政部警政署刑事警察局八十九年
    七月十九日刑鑑字第九三八０六號鑑驗通知書附卷可稽，被告前揭自白，核與事
    實相符，自堪採信，事證明確，被告犯行堪以認定。
二、核被告甲○○未經許可製造具殺傷力玩具手槍之行為，應係犯槍砲彈藥刀械管制
    條例第十一條第一項之未經許可，製造可發射子彈具有殺傷力之玩具手槍罪。又
    被告製造可發射子彈具有殺傷力之玩具手槍之行為，已吸收其後之持有該具殺傷
    力之玩具手槍子彈之犯行，故其嗣後之持有行為，不另論罪。又被告未經許可改
    造子彈未完成之行為，係犯同條例第十二條第五項、第一項之製造子彈未遂罪。
    被告以一改造行為，同時改造手槍既遂及子彈未遂之行為，為想像競合犯，爰依
    刑法第五十五條之規定，從一重之同條例第十一條第一項之未經許可，製造可發
    射子彈具有殺傷力之玩具手槍罪論處。另被告未經許可，持有制式子彈一顆之行
    為，係犯同條例第十二條第四項之未經許可，持有子彈罪。其所犯上開二罪間，
    犯意各別，行為不同，應分論併罰。又被告前於民國八十六年間因違反麻醉藥品
    管理條例案件，經本院判處有期徒刑五月確定，並於八十八年七月十五日易科罰
    金執行完畢，有臺灣高等法院被告全國前案紀錄表在卷可按，其於受有期徒刑之
    執行完畢後，五年內再犯本件有期徒刑以上之罪，為累犯，應依刑法第四十七條
    規定加重其刑。爰審酌被告年輕識淺，血氣方剛，因一時好奇心驅使致罹本罪，
    又查無持槍彈以加害他人生命、身體、財產之具體事證，且犯後坦承犯行，態度
    良好等一切情狀，分別從輕量處被告如主文所示之刑，諭知罰金易服勞役之折算
標準，並定其應執行之刑、諭知罰金易服勞役之折算標準。扣案之改造手槍一枝
    （槍枝管制編號：0000000000，含彈匣一個）及前開制式子彈一顆，
    係違禁物，依刑法第三十八條第一項第一款規定宣告沒收。扣案之改造子彈一顆
    ，為被告所有並供犯罪所用之物，經被告陳明在卷，依刑法第三十八條第一項第
    二款規定宣告沒收。
三、查被告行為後，槍砲彈藥刀械管制條例第十九條有關強制工作之保安處分規定已
    於九十年十一月十四日刪除公布，並自同年十一月十六日生效，依刑法第二條第
    二項之規定，不予對被告宣告強制工作，附此敘明，
據上論斷，應依刑事訴訟法第二百九十九條第一項前段，槍砲彈藥刀械管制條例第十
一條第一項、第十二條第一項、第四項、第五項，刑法第十一條前段、第二條第二項
、第五十五條、第四十七條、第五十條第五款、第七款，第四十二條第二項、第三十
八條第一項第一款、第二款，罰金罰鍰提高標準條例第二條，現刑法規所定貨幣單位
折算新臺幣條例第二條判決如主文。
本案經檢察官朱介斌到庭執行職務
中    華    民    國      九十        年      十一    月      三十    日
                              臺灣嘉義地方法院刑事第二庭
                                      法  官  劉  瓊  雯
右正本證明與原本無異。
如不服本判決，應於判決送達後十日內向本院提出上訴狀( 應附繕本 )。
中    華    民    國      九十        年      十一    月      三十    日
                                      書記官  陳  冠  學
附錄本院論罪科刑法條全文：
槍砲彈藥刀械管制條例第十一條第一項
未經許可，製造、販賣或運輸第四條第一款所稱其他可發射金屬或子彈具有殺傷力之
各式槍砲者，處五年以上有期徒刑，併科新台幣一千萬元以下罰金。
槍砲彈藥刀械管制條例第十二條第四項、第五項、第一項
未經許可，製造、販賣或運輸子彈者，處一年以上七年以下有期徒刑，併科新台幣五
百萬元以下罰金。
未經許可，持有、寄藏或意圖販賣而陳列子彈者，處五年以下有期徒刑，併科新台幣
三百萬元以下罰金。
第一項至第三項之未遂犯罰之。


司法院資訊處製作；財團法人民間司法改革基金會備份。
